CURRICULUM VITAE



Johan O. Holmberg

Presentación

Soy un experimentado analista y desarrollador de negocios, con casi 20 años de trabajo en el rubro internacional. Con formación en sector público y privado, incluidas las universidades, tengo una muy buena red global desde trabajadores de campo hasta miembros de Gobiernos y estoy bien posicionado para participar en procesos complejos, especialmente relacionados con inversiones, financiación y desarrollo de proyectos y empresas.

En busca de nuevas oportunidades en un tiempo completo o parcial, para establecerme en Chile con mi familia.

EXPERIENCIA

Ariana group of companies, Director and COO 2013 – Feb 2014

Director de Operaciones y Director de área con responsabilidad de los países escandinavos y América del Sur, papel de apoyo para la UE y África, así como accionista de Ariana Investment Ltd., Ariana Aviation Ltd., Ariana Automotive Ltd., Ariana Energy Ltd y Ariana Shipping Ltd. Las empresas están participando en

proyectos de inversión en el área de negocio, basados principalmente en el Reino Unido, pero con alcance global. La gran empresa Ariana Investment Ltd está actuando como una inversionista y vía de comercio internacional para inversiones alternativas.

www.arianaholdingllc.com

Cartesian Developments Ltd, Director and COO 2013 – Actualidad

Nombrado Director de Operaciones y Director de Cartesian Developments Ltd, una compañía con sede en Reino Unido, trabajando en un nivel secundario como introductor / facilitador para operaciones y programas de inversión.

www.duedil.com/company/08353823/cartesian-developments-limited

7260 Holdings Ltd, Director 2013 – Actualidad

Uno de los tres directores y propietarios de una sociedad sostenedora (holding) propiedad y gestión de un grupo de empresas en el centro de Inglaterra, Leicestershire, Reino Unido. La mayoría de negocios son bienes raíces.

www.duedil.com/company/08502264/7260-holdings-ltd

FiveStar Home Improvements Ltd and Goods Direct Ltd. Director 2013

Director y co-propietario de dos empresas de construcción y promoción con base en Leicestershire, Reino Unido. Renuncia a la compañía en Diciembre 2013 para trasladarse a Chile.

Infinaglobal Investment Llc, Director no-ejecutivo 2013 – Actualidad

Responsable por el cumplimiento y la facilitación de inversiones para los clientes de gama alta para **IGI**, una compañía de servicios financieros con sede en Dubái que atiende a clientes internacionales con inversiones, préstamos y financiación de proyectos

Freelance international business developer 2008 – Actualidad

Estoy trabajando en servicios financieros, desarrollo de proyectos, financiamiento, estructuración de transacciones, y conceptualización. La base y la infraestructura están en África siempre en términos de sostenibilidad centradas en lo humano, pero tengo y he tenido asignaciones en todos los continentes.

Mis principales actividades actuales incluyen, trabajos de consultoría en el sector de desarrollo social en Suecia, la UE y los EE.UU., el desarrollo y la propiedad de las empresas de consultoría, bienes raíces, y minera en el este de África.

De vez en cuando, doy conferencias, cursos y conferencias sobre diversos temas, como el desarrollo organizacional, el liderazgo, la responsabilidad corporativa, el desarrollo de África, el emprendimiento social, y cuestiones conexas.

JDL Investment AB, Marketing Director 2005 – 2009; Socio 2007- 2009

Desarrollo de infraestructura en mercados emergentes, con especial atención a las ICT (Información, Comunicación y Tecnología) apoyando el desarrollo en África, América Latina y Asia.

Desarrollando una marca propia en concepto de computadoras, así como soluciones de suministro de energía, los sistemas de construcción de viviendas, Infraestructura, conectividad y el desarrollo de negocios con un enfoque en el desarrollo social, ambiental y económico sostenible. También activo en la industria y el desarrollo de los productos básicos.

La principal cartera de clientes son gobiernos e instituciones gubernamentales. Retirado cuando la compañía comienza con otras actividades.

CUT Computers Ltd, Marketing Director and Partner 2006 – 2008

Co-fundador, co-propietario y responsable de mercado y relaciones exteriores y ventas. **CUT Computers** es una derivación (spin-off) de **JDL**, con una línea de baja potencia, computadoras robustas de bajo costo para uso en los países en desarrollo. Producción en seis países en desarrollo, mercado en más de 50 países a nivel mundial. Retirado cuando la compañía se fusionó con otras actividades.

CUT Future Solutions, Marketing Director and Partner 2006 – 2008

Co-fundador, co-propietario y responsable de la comercialización. **CUT Future Solutions** es una incubadora e ideas y estrategias con el objetivo de poner las tecnologías líderes mundiales en desarrollo manos mundiales. Retirado cuando la compañía se fusionó con otras actividades.

World Computer Exchange and ICT4Africa 2002-2005

Director ejecutivo fundador de dos organizaciones no gubernamentales centradas en las actividades de desarrollo relacionadas con las ICT (Información, Comunicación y Tecnología) en África y Asia. Trabaja con programas de voluntariado, transferencia de tecnología y desarrollo de instituciones de enseñanza en 15 países, principalmente en África subsahariana. Gerente de área, responsable de la creación de redes internacionales, ventas, financiación y logística y de aseguramiento de calidad.

http://www.ictforafrica.org/

Ideal, Founding partner and consultant 1998 - 2004

Ética empresarial y consultoría de desarrollo sostenible, en colaboración con empresas, organizaciones no gubernamentales y el sector público en Suecia a nivel internacional. Responsable del desarrollo de herramientas, implementando modelos, dando conferencias y formación, así como las evaluaciones e informes.

Trabajo internacional en Europa Oriental y Occidental, África, Asia, y América del Norte.

La experiencia previa también incluye:

Trabajó con programas de creación y capacidad para el uso de las ICT (Información, Comunicación y Tecnología) como una herramienta para reducir la pobreza en colaboración con instituciones de la ONU, gobiernos, organizaciones no gubernamentales y el sector empresarial. (1998-2003)

Director del proyecto en el Centro Universitario de Uppsala Ambiental y Desarrollo

Crossdisciplinary: Centro académico interdisciplinario que ofrece cursos y proyectos en materia de desarrollo sostenible a los estudiantes universitarios. Responsable de desarrollo de asociación, proyectos, estructuras de soporte, e información, así como algunas docencias. (1999-2000)

http://www.csduppsala.uu.se/

Director de proyecto en la Asociación Patronal Sueca: Es responsable de la creación de vínculos viables entre universidades y pequeñas y medianas empresas, así como otras actividades de asociación interdisciplinaria (1997-1999)

Evaluador de la Agencia Sueca para Educación Superior: Evaluación de calidad de la Universidad de Estocolmo. (1997)

Vice Presidente y Presidente de la Comisión de Educación en la Unión de Estudiantes, Uppsala: Se encarga de los asuntos educativos, que sirven en numerosas juntas y comités. Como vicepresidente, co-responsable de la gestión del personal y de las finanzas. (1995-1997)

Presidente de Conexión de Negocios en la Escuela de Tecnología de Uppsala: Jefe de proyecto para la exposición empresa / universidad. Jefe de relaciones comerciales y financiación externa. (1993-1994)

EDUCACION

Universidad de Uppsala, Ciencias sociales.

Especialidad en Ciencias Políticas, especializándose en Estudios de Desarrollo 1993-1997

Universidad de Uppsala, Acuático e Ingeniería Ambiental 1991-1997

Secundaria, Ciencias Naturales, Ludvika, Suecia 1988-1991

INFORMACION GENERAL

Disfruto de viajar, actividades al aire libre como senderismo y vela; lectura; cocina; renovación en la casa, y pasar tiempo con la familia y amigos.

También participé activamente en organizaciones de desarrollo comunitario, como club local vela, y la organización local residencial, así como la asociación de la

enología local. Disfrute de seguir los deportes, más que nada de fútbol (soccer), alpinismo y esquí de fondo, pista y campo.

También estoy muy interesado en hacer seguimiento de la actualidad internacional.

Nací el 06 de agosto 1972 en Hong-Kong (ahora China), ciudadano sueco (pasaporte 86033919).

Criado en el Medio Oriente, África del Este, y Suecia. Vivo con mi compañera de vida Yuviza, y tres hijos (dos niñas, un varón: Frániza, 22, Carolina, 18, y Dante, 14). También tenemos tres perros y un gato, todos rescatados de las calles y traídos de vuelta a la vida.

Actualmente resido en el Reino Unido (Midlands, Leicestershire a una hora al norte de Londres), y en Chile (San Felipe, V Región, Valparaíso). La familia también tiene base en Estocolmo, Suecia.

He estado viviendo en periodos más o menos largos en Inglaterra, Holanda, Etiopía y Sudáfrica, entre otros países.

Idiomas

	Habla	Comprensión	Escritura	Lectura
Sueco	lengua materna			
Inglés	Fluido	Fluido	Fluido	Fluido
Español	Bueno	Muy bueno	Regular	Muy bueno
Francés	Aceptable	Muy bueno	Bueno	Muy bueno
Alemán	Algo	Muy bueno	Bueno	Muy bueno
Italiano	Algo	Bueno	Algo	Bueno

Fluidéz en software informático necesario para el uso normal de negocio y comunicación.

Licencia de conducir sueca (clase B)

ANEXO

Información Adicional

Cualidades personales

Muy dedicado, emprendedor social serio. Experiencia internacional fuerte con gran red en países en desarrollo, después de haber trabajado en más de 35 países a nivel mundial.

Profesor apreciado. Reconocida trayectoria en el desarrollo de conceptos, organizaciones, y personas. Buenas habilidades de escritura, comunicación y de red.

Actualmente participa en un número de empresas de nueva creación se centra en el desarrollo financiero, soluciones y herramientas para el desarrollo humano. Numerosas tareas de asignamiento, actualmente en empresas privadas en el Reino Unido, Suecia, los Países Bajos, China, y en varios países de África.

Asignaciones, selección

- Asesor, proyecto UWIN, MIT Media Lab, Boston, EE.UU...
- Miembro (think tank), del Instituto Sueco de Asuntos Internacionales.
- Miembro del Grupo de Tareas de las Naciones Unidas, Grupo de Trabajo para la conectividad y el acceso.
- Asesor, Sinapsis Center, Dakar, Senegal.
- Asesor, Boa Business Group, Abidjan, Côte d'Ivoire.
- Asesor, GhaNordic, Ghana.
- Co-fundador y miembro de la junta, SVEA Business Group, Etiopía.
- Co-fundador y miembro de la junta, SWEET Vivienda Negocios, Etiopía.

Membresías, selección

Alianza de Fundadores, OpenBusinessCommunity

Numerosas tareas asignadas anteriores, selección

Uppsala Universidad Library Board, Comité de Evaluación de Calidad de la Universidad de Uppsala, Comisión Disciplinaria de la Universidad de Uppsala, Asociación Nacional de Estudiantes, Comité para la Educación.

Publicaciones, selección

- "The good company" (sueco), 2006 a 2011 (de próxima publicación)
- Numerosos artículos en medios de comunicación nacional y local impresos y electrónicos
- Informes impresos en sueco y en Inglés:
- Sueco Comercio de África, una evaluación para el fortalecimiento de los lazos, 2009.
- El conflicto de Sudán, identificar formas de avanzar, 2008.
- Desarrollo del sector privado en África Oriental, 2007.
- Instituciones de Educación Superior Suecas y el Medio Ambiente Informe de Evaluación, Ecodemics Sueca 2004.
- Evaluación de Interacción, un proyecto de desarrollo en cinco países en desarrollo, LSU, 2003.
- Educación para el Desarrollo Sostenible, 2001.
- Comportamiento Organizacional, Sigtuna Foundation, 2000.
- La democracia y sus críticas, Unión de Estudiantes de Uppsala, 1998.
- Los estudiantes y las PYME, la Asociación Patronal de Suecia, 1998.
- El papel de los sindicatos de estudiantes de la Universidad de Uppsala, 1998.
- Los estudiantes como un recurso, Universidad de Uppsala, 1997.

Contribuciones a Conferencias, Selección

- Estrategias de inversión alternativas para el desarrollo sostenible, Ginebra,
 Suiza, Diciembre de 2012.
- Financiación modelos para el siglo 21, Ámsterdam, Holanda, Noviembre de 2012.
- Desarrollo del sector oriental African Mining , Addis Abeba , Etiopía, Febrero de 2010.
- Commodity Trade Development, Washington DC, EE.UU., Junio de 2009.

- L' Afrique emergente, Abidjan, Côte d' Ivoire, junio de 2009.
- RSE y Contribución del sector privado de, Estocolmo, Suecia, junio de 2008.
- El papel del Sector Privado en el Desarrollo (principal), Johannesburgo, Sudáfrica, Mayo de 2008.
- La telemedicina como una Estrategia Nacional (principal), Addis Abeba, Etiopía, Mayo de 2008.
- Tecnología para las Estrategias de Desarrollo Rural, Ciudad de Nueva York, EE.UU., Octubre de 2007.
- Estrategias de post-conflicto para el desarrollo sostenible, Goma, República Democrática del Congo, Julio de 2007.
- Tecnología para el Desarrollo, Kigali, Rwanda, Julio de 2007.
- Tecnología como una herramienta para el desarrollo social y económico,
 Dalian, China, Agosto de 2006.
- Estrategia de post-conflicto para el desarrollo sostenible, Juba, Sudán del Sur, Julio de 2006.
- Taller de manejo de Internet, Uppsala, Suecia, Octubre de 2005.
- Cumbre Mundial sobre la Sociedad de la Información, Accra, Ghana, Febrero de 2005.
- Taller Tanzania School, Dar es Salaam, Tanzania, Enero de 2005.
- Taller Estrategia SchoolNet Africa (presidente de la sesión), Johannesburgo, Sudáfrica, Octubre 2004.
- ICT (Información, Comunicación y Tecnología) para la reducción de la pobreza (presidente de la sesión), Universidad de Uppsala, Suecia, Septiembre de 2004.
- Responsabilidad Social de las Empresas en práctica, Estocolmo, Suecia, Marzo de 2004.
- Cumbre Mundial sobre la Sociedad de la Información, Ginebra, Suiza,
 Diciembre de 2003.
- Voluntariado y Capacidad Humana, Construcción de Información Social (presidente de la sesión), Dakar, Senegal, Octubre de 2003.
- Primera Milla Acceso (Sida y UNICT Taskforce), Kista, Suecia, Junio de 2003.
- ICT (Información, Comunicación y Tecnología) en las escuelas de África,
 Gaborone, Botswana, Abril de 2003.
- Educación y sensibilización ambiental, reunión Baltic21 de Ministros de Educación, Castillo de Haga, Estocolmo Suecia, Abril de 2000.
- Democracia y Desarrollo Estudiantil de una Nación, Asmara, Eritrea, Marzo de 1998.

- Democracia Estudiantil como Herramienta para el Desarrollo Social,
 Nijmegen, Holanda, Mayo de 1997.
- Premios Nobel de Bienvenida, Estocolmo / Uppsala, Suecia, Diciembre de 1996.

Las referencias pueden ser presentadas bajo petición. En espera de su respuesta favorable y futuras discusiones.

Burbage, UK, San Felipe, Chile and Stockholm, Sweden, April, 2014.

Johan Holmberg

Contact details:

E-mail: johan.o.holmberg@gmail.com

Phone: +56-9-52505076 (Chile)

+44-7887476007 (UK)

Viber: +56952505076 Whatsapp: +56952505076

Skype: johanholmberg1972

Address: O'Higgins 460

La Orilla Putaendo

Region Valparaiso

CHILE